【裁判字號】    97,上訴,4813
【裁判日期】    980527
【裁判案由】    偽造文書等
【裁判全文】
臺灣高等法院刑事判決               97年度上訴字第4813號
上  訴  人
即  被  告  乙○○
選任辯護人  吳秀菊律師
上  訴  人
即  被  告  丙○○
上列上訴人即被告等因偽造文書等案件，不服臺灣臺北地方法院
97 年度訴字第937號，中華民國97年8月19日第一審判決（起訴
案號：臺灣臺北地方法院檢察署97年度偵字第7110號），提起上
訴，本院判決如下：
    主  文
原判決撤銷。
乙○○、丙○○各犯如附表一所示之罪，各處如附表一所示之刑
，各應執行有期徒刑參年。扣案附表二編號1、2所示之偽造服務
證、編號3至7所示之偽造印章、印文、附表三編號1至4所示之偽
造印文，均沒收。
    事  實
一、丙○○（綽號小賓或QQ）、乙○○、呂孟哲（綽號KK或阿哲
    ，另案由檢察官偵查中）、鄧靖麒（綽號小揚，本院另案審
    理中）等人，於96年12月間某日受丁○○（綽號「丁丁」、
    「奶奶」，業經本院駁回上訴）邀集加入其與不詳真實姓名
    、年籍成員，綽號「眼鏡」之成年男子之詐騙集團擔任車手
    ，該詐騙集團係以在中國撥打電話假冒檢察官名義要求他人
    提領款項配合其所偽稱之辦案需求，以此詐術，使接聽話者
    陷於錯誤而交付金錢，在中國之集團成員即傳真接聽者之資
    料予丁○○，由丁○○攜帶偽造之公署公文、關防、印章及
    證件，以法院指派之科員前來取款為由，向上開被騙者收取
    款項，事成之後將給付詐騙金額2%、3%予開車及領款之車手
    作為報酬，丁○○於收取車手所交回之款項後，即依指示經
    由地下通匯管道匯往中國之詐騙集團成員，並抽取詐騙金額
    2%作為報酬；嗣乙○○（綽號小吳）再邀集其女友之弟戊○○（綽號烏龍，另案在本院審理中）一同作案，戊○○先於
    96年12月7日至10日期間提供其個人照片予乙○○，再由詐
    騙集團成員於不詳地點將戊○○之照片黏貼在偽造附表二編
    號1、2「吳炳強」名義之「臺北地檢署」、「高雄地檢署」
    之「監管科」科員之服務證照片欄，用以偽造完成前述服務
    證各1張，足以生損害於臺灣臺北地方法院檢察署、臺灣高
    雄地方法院檢察署及吳炳強。嗣該詐騙集團女性成員於同年
    12月17日9點左右撥打電話予己○○，自稱戶政事務所職員
    ，佯稱有人要替己○○辦身分證，向己○○查證，繼而將電
    話轉交另名自稱警員之詐騙集團男性成員，佯稱己○○涉嫌
    詐欺、洗錢防治法等案件，要求己○○配合偵辦，再將電話
    轉交另名自稱臺灣臺北地方法院檢察署主任檢察官王文和之
    詐騙集團男性成員，佯稱己○○須先交付保證金，偵查結束
    即予返還云云，並派遣鄧靖麒於同年12月18日20點40分前往
    桃園縣中壢市○○○路○段68號1樓辰旺小客車租賃有限公司
    承租車號ZZ-1259自用小客車後，復於同年12月19日駕駛前
    述自用小客車搭載戊○○，共同前往臺北縣新店市○○路
    102巷1號己○○住處樓下，鄧靖麒於車內將真實姓名、年籍
    均不詳綽號「阿東」之成年男子預先交付，內有附表二編號
    1至5所載偽造服務證及公文書之公事包1個交予戊○○，由
    戊○○持往同址3樓己○○住處，鄧靖麒則於車內等候。戊○○依詐騙集團成員以電話指示，向己○○自稱係「臺北地
    檢署監管科科員吳炳強」，出示附表二編號1偽造「吳炳強
    」名義之「臺北地檢署」監管科科員服務證，並交付附表二
    編號4偽造臺灣臺北地方法院檢察署主任檢察官王文和名義
    出具之「臺北地方法院地檢署監管科」提存單1張予己○○
    而行使之，致己○○陷於錯誤，依以電話自稱臺灣臺北地方
    法院檢察署主任檢察官王文和詐騙集團男性成員之指示交付
    新臺幣（下同）980000元予戊○○，戊○○即將附表二編號
    5偽造之經辦科員「吳炳強」名義之「臺北地檢署監管科收
    據」、編號3偽造之收款員「吳炳強」名義之「臺灣臺北地
    方法院收據」等公文書各1份交付予己○○而行使之，均足
    以生損害於臺灣臺北地方法院檢察署、主任檢察官王文和及
    吳炳強、己○○，並隨即由鄧靖麒載往匯款予詐騙集團成員
    ，戊○○因此自乙○○處取得20000元之代價，鄧靖麒取得
    30000元之代價。嗣己○○於同年12月24日19點左右因見詐
    騙集團以地方法院檢察署名義行騙之新聞報導，驚覺受騙，
    而於同年12月25日自稱主任檢察官王文和之詐騙集團成員以
    電話以同一手法欲詐使其再交付588000元後，前往臺北縣政
    府警察局新店分局江陵派出所報案，被告等人接續前述意圖
    為自己不法所有、行使偽造特種文書及公文書、冒充公務員
    行使職權之犯意聯絡，由鄧靖麒搭載戊○○前往己○○前述
    住處1樓，交付內有附表二編號1、2、6、7號偽造服務證及
    公文書之公事包予戊○○，仍由戊○○持往向己○○自稱係
    「臺北地檢署監管科科員吳炳強」，並於前述自稱臺灣臺北
    地方法院檢察署主任檢察官王文和之詐騙集團男性成員以電
    話指示己○○應交付588000元時，交付附表二編號6偽造臺
    灣臺北地方法院檢察署主任檢察官王文和名義出具之「臺北
    地方法院地檢署監管科」提存單及編號七偽造之經辦科員「
    吳炳強」名義之「臺北地檢署監管科收據」予己○○而行使
    ，均足以生損害於臺灣臺北地方法院檢察署、主任檢察官王
    文和及吳炳強、己○○，於尚未得手之際，為埋伏警員當場
    逮捕，並扣得附表二所列服務證及公文書，在該址1樓等候
    之鄧靖麒雖於接獲通知後逃離現場，嗣仍由警員依戊○○之
    供述循線查獲。
二、另於96年12月19日9時30分，由在中國詐騙集團成員假冒中
    華電信公司人員，向甲○○謊稱：有人冒用你的身份，申請
    了一個電話2518-62**積欠費用13,688元，且冒用人犯有刑
    案，你可以打電話給金管會的楊科長，甲○○誤信確有其事
    ，撥打由詐騙集團成員假冒金管會楊科長之電話，楊科長告
    知「要辦理止付，會有檢察官賴宏渝與你聯絡，你要提領
    900000元，交給法院派來的助理陳亮忠。」等語，乙○○、
    丙○○隨即假冒法院人員，由乙○○自稱係法院派來的助理
    陳亮忠，並攜帶偽造臺北地方法院收據、臺北地方法院檢察
    署監管科公文及行政院金融監督管理局公文、電信警察局三
    聯單，出面向甲○○收取900000元得逞，足生損害於臺灣臺
    北地方法院及同院檢察署。該詐騙集團某成員，復於翌日中
    午某時以另牽涉刑案，要求甲○○匯款800000元至彰化銀行
    鳳山分行陳皆穆檢察官帳戶，甲○○不疑有詐，前往臺北市
    ○○路與光復北路口匯款800000元至上開帳戶，其等見甲○○對上開騙局深信不疑，復於同年月21日10時許，撥打電話
    予甲○○並自稱賴宏渝檢察官，要求甲○○提款0000000元
    交給助理陳亮忠，並由丙○○搭載乙○○，由乙○○自稱法
    院之助理陳亮忠，持偽造行政院金融監管理局函文、臺北地
    方法院檢察署監管科函及臺灣臺北地方法院收據出面收取款
    項，詐騙得逞。嗣於97年3月27日經警循線查獲乙○○、蔡
    鴻源、丁○○、丙○○等人。
三、案經臺北市政府警察局松山分局移由臺灣臺北地方法院檢察
    署檢察官偵查起訴。
    理  由
一、上開事實訊據上訴人即被告乙○○、丙○○等人於原審審理
    中坦承不諱、於本院審理中亦大致均坦承不諱，互核相符，
    亦核與另共犯丁○○於原審審理中、另共犯戊○○、鄧靖麒
    另於97年度訴字第238號審理中之自白，被害人即證人己○○、甲○○等人分別於警詢、偵查中之指訴或供述相符，並
    有各相關並有扣案附表二編號1、2偽造「吳炳強」名義之「
    臺北地檢署」、「高雄地檢署」服務證各1張，附表二編號
    3至7之公文書，兆豐國際商業銀行購入外匯水單及手續費收
    入收據影本2張，被害人己○○之中國信託商業銀行、中國
    國際商業銀行、新店中正郵局存摺、及其女蔡佩珩之中國國
    際商業銀行存摺影本各1份，、中華民國小客車租賃定型化
    契約書影本、被害人甲○○之台北市警察局松山分局東社派
    出所及內政部警政署電信警察局受理刑事案件報案三聯單、
    郵政跨行匯款申請書、陳皆穆彰化銀行開戶資料、交易明細
    查詢影本，及扣案附表三編號1至4之行政院金融監督管理局
    備案調查保管申請書、台北地方法院地檢署監管科公文、台
    灣地方法院收2紙等件在卷可資佐證。自堪認上訴人即被告
    乙○○、丙○○等人上揭自白應與事實相符，堪予採信；雖
    上訴人即被告乙○○於本院審理中或辯稱：未參與被害人己○○一案，其角色與戊○○相當，只是「收錢小弟」，未收
    到任何詐欺利益云云；上訴人即被告丙○○亦於本院審理中
    或辯稱：開車係屬偽造公文書、行使偽造公文書構成要件以
    外之行為，應僅成立幫助犯，且亦否認參與己○○一案云云
    ，惟查證人丁○○於97年4月17日警詢中供述：「我們是96
    年10月分左右由我提議並找來丙○○及綽號「阿哲」之呂孟
    哲及大陸綽號「經理」等人共組詐欺集團以假冒檢察官的方
    式向人詐騙財物，之後又找來鄧靖騏及乙○○（綽號：小吳
    ）、戊○○（綽號：烏龍）及綽號小黑之森中軍及綽號「蟲
    蟲」之吳崇源等人... 取款之人（向被害人取款之人）及匯
    款之人車手有伊及鄧靖麒、丙○○；」取款之人有乙○○、
    戊○○、呂孟哲及森中軍（小黑、少軍）」等語（見7143偵
    查卷二第55至56頁）；於97年5月16日偵查中亦具結證稱：
    「我不知道一開始打電話的人有沒有跟小吳講，我也沒有跟
    他講，我約他到中壢，跟他說我們是做車手領款的... （乙○○及丙○○做了）約2、3件。... 經理的朋友有叫我拿
    200000元給乙○○，因為乙○○沒有要做了，應該是乙○○
    的所得，我有交給乙○○200000元，我們沒有欠他錢了」等
    語（見7143偵查卷第98頁）；丙○○於97年5月16日偵查中
    亦具結證稱：「（詐騙集團成員有）我、丁○○、戊○○、
    鄧靖麒、呂孟哲及乙○○等人。... 二人一組，一人開車，
    一人下車去跟被害人拿錢。... （乙○○的報酬）一個月
    100000元。... （乙○○）他是下去收錢的人，大陸那邊打
    電話來都會教下車的人如何去收錢，要如何回答，所以他不
    可態不知道。（帶）公文、官印（去收錢），丁丁把一個包
    包交給我們，我們在車上先蓋好官印，再去收款，所以在車
    上時就知道了」等語（見7143偵查卷第117頁）。戊○○於
    97年3月27日警詢時亦供稱：「（與乙○○）大約於96年12
    月7日前後（加入詐騙集團），... 我與吳經過「丁丁」帶
    領犯案一次之後，才知道是詐騙集團。」等語（見7110偵查
    卷第27頁）。已足見被告乙○○、丙○○均係詐騙集團之成
    員，被告丙○○乃先與丁○○及綽號「經理」等人組成詐騙
    集團，被告乙○○其後才加入，並與被告丙○○二人為一組
    ，一人負責開車，一人負責持偽造之公文等向被害人收錢，
    且經丁○○之帶領犯案後，即知其於集團中所扮演之角色。
    是被告二人上開翻異前供之所辯，無可採信；再按共同正犯
    之成立，祇須具有犯意之聯絡，行為之分擔，既不問犯罪動
    機起於何人，亦不必每一階段犯行，均經參與。共同實行犯
    罪行為之人，在合同意思範圍內，各自分擔犯罪行為之一部
    ，相互利用他人之行為，以達其犯罪之目的者，即應對於全
    部所發生之結果，共同負責；共同正犯間，非僅就其自己實
    行之行為負其責任，並在犯意聯絡之範圍內，對於他共同正
    犯所實行之行為，亦應共同負責；又共同正犯不限於事前有
    協議，即僅於行為當時有共同犯意之聯絡者亦屬之，且表示
    之方法，不以明示通謀為必要，即相互間有默示之合致亦無
    不可（最高法院97年台上字第2517號判決意旨參照），被告
    2人係詐騙集團之成員，且就該集團係以行使偽造服務證、
    公文書，冒充公務員行使職權，以取信被害人詐騙財物之行
    為，知之甚詳，顯係與其他詐騙集團成員，有各自分擔犯罪
    行為之一部分，分工合作並相互利用他人之行為以達犯罪目
    的，其縱使未親自行使偽造服務證、公文書、冒充公務員行
    使職權而實施詐術，且僅與部分共犯有所謀議聯繫，亦應對
    於全部所發生之結果，共同負責，其就行使偽造服務證、公
    文書、冒充公務員行使職權而實施詐術等罪，與前述詐騙集
    團成員屬共同正犯甚明，自應共同負其責任。是被告乙○○
    、丙○○固非參與全部犯行，惟其二人與其他被告就其所參
    與之部分顯具犯意之聯絡及行為之分擔，則其二人當無解於
    刑法共犯之責。綜上所述，足見上訴人即被告乙○○、丙○○上開部分所辯尚不足採。本件事證明確，被告等人前揭犯
    行均堪以認定。
二、扣案附表二編號2、3偽造「吳文強」名義「臺北地檢署」、
    「高雄地檢署」服務證各1張，係關於服務之證書，屬刑法
    第212條所稱關於服務之證書。又按刑法第218條第1項所稱
    之公印，指表示公務機關或機關長官資格及其職務之印信而
    言，即俗稱大印與小官章，最高法院著有71年度上字第1831
    號判決可參。本件附表二編號3至7之公文書上「臺灣臺北地
    方法院印」、「檢察行政處鑑」、「臺灣臺北地方法院地檢
    署印」及附表三編號1至4公文書上之「行政院財政部金融監
    督管理印」、「臺灣臺北地方法院檢察署印」、「臺灣臺北
    地方法院印」等印文均在表示特定公務機關，屬刑法第218
    條第1項公印文，至蓋用於附表二編號3及附表三編號3、4
    之「臺灣臺北地方法院」收據下方「填單員」、「收款員」
    欄後方，附表二編號5、7「臺北地檢署監管科」收據下方「
    經辦科員」欄後方，編號6「臺北地方法院地檢署監管科」
    提存單下方「經辦科員」後方之「吳炳強」及，附表三編號
    3、4填單員與收款員後方之「陳忠亮」印文，僅係代表經辦
    人姓名，印文本身並未表示一定職務，屬刑法第217條第1項
    印文。
三、核被告等本件對被害人己○○先後2次（如附表一編號1、2
    ）、甲○○先後2次（如附表一編號3、5）之所為，係犯刑
    法第216條、第212條行使特種文書，同法第216條、第211條
    行使公文書，同法第158條第1項冒充公務員行使職權，同法
    第339條第1項、第3項詐欺取財既遂及未遂等罪，核被告等
    關於如附表一編號4之部分，係犯刑法第339條第1項之詐欺
    罪。其等偽造公印、公印文、印章、印文之行為係偽造公文
    書之階段行為，為偽造公文書行為所吸收，偽造公文書、特
    種文書之低度行為亦為行使之高度行為所吸收，均不另論罪
    。被告與鄧翔羽、呂孟哲、鄧靖麒、戊○○及真實姓名、年
    籍均不詳等成年人及所屬詐騙集團成員間有犯意聯絡及行為
    分擔，均為共同正犯。被告等關於同年12月25日第2次對己○○之犯行，因己○○未陷於錯誤，亦未交付588000元，為
    未遂。應依刑法第25條之規定減輕之。另被告係以4次行使
    偽造服務證、公文書取信被害人，冒充公務員行使職權等行
    為，作為詐欺取財之詐術內容，為想像競合犯，從一重行使
    偽造公文書處斷。被告等先後5次分別向己○○、甲○○2人
    所為，其犯意各別，行為互殊，為數罪，應予分論併罰。
四、原審以被告等事證明確，而予論科，固非無見。惟查，本案
    就分別2次、3次詐騙被害人己○○、吳午人之犯行，犯意各
    別，行為互殊，應論以數罪，已如上述，原判決就此部分誤
    論以接續犯，已有可議；另原審僅就附表二之服務證、印章
    及印文部分諭知沒收，而未就附表三之公文書及印文諭知沒
    收，亦有缺漏。被告等上訴意旨或以原審量刑過重，或以僅
    參與部分犯行云云，求予撤銷輕判，固無可採。惟原判決既
    有上述可議，即屬無可維持，應由本院將原判決撤銷。爰審
    酌審酌被告等人均明知現今社會詐騙集團橫行，嚴重破壞社
    會秩序、侵害被害人之財產，竟仍因貪圖報酬利益，加入詐
    騙集團共同參與詐騙犯行，以牟不法利益，助長犯罪歪風，
    增加追緝犯罪之困難，且其正當青年，不知以正當方法獲取
    金錢，惡性非輕，自應予以嚴懲，但慮及被告等人非屬詐騙
    集團之主謀，於本院審理時復坦承部分犯行，態度良好等一
    切情狀，各量處如主文所示之刑，及就其所犯各罪，應定其
    應執行之刑，以示懲儆。
五、末按偽造之各該公文書業因被告持交各被害人而行使者，已
    屬各被害人所有，而非被告所有之物，依法固不得沒收之，
    惟如附表二、三所示之公文書上偽造之扣案如附表二編號3
    至7號、附表三編號1至4號之偽造印章、公印、印文不問屬
    於犯人與否，均應依刑法第219條規定沒收之；附表二編號1
    、2偽造之服務證，均係被告等所有供本案犯罪使用之物，
    均應依刑法第38條第1項第2款沒收之。至附表三編號1偽造
    公印文及編號3、4「陳亮忠」之印文，係以不詳方式為之，
    無法證明確有上開偽造公印、印章存在，爰不依刑法第219
    條之規定諭知沒收。
據上論斷，應依刑事訴訟法第369條第1項前段、第364條、第299
條第1項前段，刑法第28條，第158條、第211條、第216條、第
219條、第339條第3項、第1項、第25條、第55條，判決如主文。
本案經檢察官王金聰到庭執行職務。
中    華    民    國    98    年    5    月    27    日
                  刑事第二十庭審判長法  官  楊貴雄
                                    法  官  高愈杰
                                    法  官  林銓正
以上正本證明與原本無異。
如不服本判決，應於收受送達後10日內向本院提出上訴書狀，其
未敘述上訴之理由者並得於提起上訴後10日內向本院補提理由書
（均須按他造當事人之人數附繕本）「切勿逕送上級法院」。
                                    書記官  張淨
中    華    民    國    98    年    6     月    3     日
附錄：本案論罪科刑法條全文
中華民國刑法第158條
（僭行公務員職權罪）
冒充公務員而行使其職權者，處 3 年以下有期徒刑、拘役或 5
百元以下罰金。
冒充外國公務員而行使其職權者，亦同。
中華民國刑法第211條
（偽造變造公文書罪）
偽造、變造公文書，足以生損害於公眾或他人者，處 1 年以上 7
年以下有期徒刑。
中華民國刑法第216條
（行使偽造變造或登載不實之文書罪）
行使第 210 條至第 215 條之文書者，依偽造、變造文書或登載
不實事項或使登載不實事項之規定處斷。
中華民國刑法第339條
（普通詐欺罪）
意圖為自己或第三人不法之所有，以詐術使人將本人或第三人之
物交付者，處5年以下有期徒刑、拘役或科或併科1千元以下罰金
。
以前項方法得財產上不法之利益或使第三人得之者，亦同。
前二項之未遂犯罰之。
附表一：
┌──┬────┬───┬────────────┬────┬─────┬─────┐
│編號│ 時 間  │被害人│      犯罪事實          │所得金額│  罪名    │  宣告刑  │
│    │        │      │                        │(新台幣)│          │          │
├──┼────┼───┼────────────┼────┼─────┼─────┤
│ 01 │96.12.19│己○○│鄧靖靖與戊○○至臺北縣新│980000元│行使偽造公│1年2月    │
│    │        │      │店市○○路102巷1號己○○│        │文書罪    │          │
│    │        │      │住處，由戊○○向己○○稱│        │及詐欺罪  │          │
│    │        │      │係「臺北地檢署監管科科員│        │為想像競合│          │
│    │        │      │吳炳強」，並出示持附表二│        │從一重行使│          │
│    │        │      │編號1之偽造證件及交付附 │        │偽造公文書│          │
│    │        │      │表一編號3、4、5之公文書 │        │處斷      │          │
│    │        │      │予己○○，致己○○陷於錯│        │          │          │
│    │        │      │誤，而依電話自稱臺灣臺北│        │          │          │
│    │        │      │地方法院檢察署主任檢察官│        │          │          │
│    │        │      │王文和詐騙集團男性成員之│        │          │          │
│    │        │      │指示交付金錢。          │        │          │          │
├──┼────┼───┼────────────┼────┼─────┼─────┤
│ 02 │96.12.25│己○○│鄧靖靖與戊○○至臺北縣新│580000元│行使偽造公│1年       │
│    │        │      │店市○○路102巷1號己○○│        │文書罪    │          │
│    │        │      │住處，由戊○○向己○○稱│        │及詐欺未遂│          │
│    │        │      │係「臺北地檢署監管科科員│        │為想像競合│          │
│    │        │      │吳炳強」，並出示持附表二│        │從一重行介│          │
│    │        │      │編號1之偽造證件及交付附 │        │偽造公文書│          │
│    │        │      │表一編號6、7之公文書予曹│        │罪處斷    │          │
│    │        │      │德芳，亦依自稱主任檢察官│        │          │          │
│    │        │      │王文和之詐騙集團成員之電│        │          │          │
│    │        │      │話指示交付金錢時為警查獲│        │          │          │
│    │        │      │未得逞。                │        │          │          │
├──┼────┼───┼────────────┼────┼─────┼─────┤
│ 03 │96.12.19│甲○○│乙○○與丙○○至台北市健│900000元│行使偽造公│1年2月    │
│    │        │      │康路43號4樓甲○○住處， │        │文書罪    │          │
│    │        │      │乙○○自稱法院之助理陳亮│        │及詐欺罪  │          │
│    │        │      │忠，交付如附表三編號1、2│        │為想像競合│          │
│    │        │      │、3之公文，致甲○○陷於 │        │從一重行使│          │
│    │        │      │錯誤，而依詐騙集團成員假│        │偽造公文書│          │
│    │        │      │冒金管會楊科表之指示交付│        │處斷      │          │
│    │        │      │金錢。                  │        │          │          │
├──┼────┼───┼────────────┼────┼─────┼─────┤
│ 04 │96.12.20│甲○○│詐騙集團某成員，以甲○○│800000元│詐欺罪    │7月       │
│    │        │      │另牽涉刑案，要求甲○○匯│        │          │          │
│    │        │      │款，致甲○○陷於錯誤，至│        │          │          │
│    │        │      │臺北市○○路與光復北路口│        │          │          │
│    │        │      │將金錢匯入彰化銀行鳳山分│        │          │          │
│    │        │      │行陳皆穆帳戶。          │        │          │          │
├──┼────┼───┼────────────┼────┼─────┼─────┤
│ 05 │96.12.21│甲○○│乙○○與丙○○至台北市健│0000000 │行使偽造公│1年2月    │
│    │        │      │康路43號4樓甲○○住處， │元      │文書罪    │          │
│    │        │      │乙○○自稱法院之助理陳亮│        │及詐欺罪  │          │
│    │        │      │忠，交付如附表三編號1、2│        │為想像競合│          │
│    │        │      │、5之公文，致甲○○陷於 │        │從一重行使│          │
│    │        │      │錯誤，而依詐騙集團成員假│        │偽造公文書│          │
│    │        │      │冒金管會楊科表之指示交付│        │處斷      │          │
│    │        │      │金錢。                  │        │          │          │
│    │        │      │                        │        │          │          │
│    │        │      │                        │        │          │          │
└──┴────┴───┴────────────┴────┴─────┴─────┘
附表二：
┌──┬─────────────┬─────────────┬─────────┐
│編號│應沒收之文件名稱          │應沒收之印章、印文        │    證據頁數      │
├──┼─────────────┼─────────────┼─────────┤
│ 01 │「台北地檢署」服務證1張   │無                        │影本存於96年度偵字│
│    │（單位：「監管科」        │                          │第26733號卷第72頁 │
│    │  姓名：「吳炳強」）      │                          │                  │
├──┼─────────────┼─────────────┼─────────┤
│ 02 │「高雄地檢署」服務證1張   │無                        │影本存於96年度偵字│
│    │（單位：「監管科」        │                          │第26733號卷第72頁 │
│    │  姓名：「吳炳強」）      │                          │                  │
├──┼─────────────┼─────────────┼─────────┤
│ 03 │臺灣臺北地方法院收據1張   │(1)「臺灣臺北地方法院印」  │96年度偵字第26733 │
│    │（96年12月19日）          │   印章、印文各1枚        │號卷第47頁        │
│    │                          │(2)「吳炳強」姓名          │                  │
│    │                          │   印章1個、印文2枚       │                  │
├──┼─────────────┼─────────────┼─────────┤
│ 04 │「臺北地方法院地檢署監管科│「檢察行政處鑑」          │96年度偵字第26733 │
│    │」提存單1張（96年12月19日 │  印章、印文各1枚         │號卷第48頁        │
│    │）                        │                          │                  │
├──┼─────────────┼─────────────┼─────────┤
│ 05 │「臺北地檢署監管科」收據1 │(1)「臺灣臺北地方法院地檢署│96年度偵字第26733 │
│    │張（96年12月19日）        │  印」印章、印文各1枚     │號卷第第49頁      │
│    │                          │(2)「吳炳強」姓名印文1枚   │                  │
│    │                          │  （印章1個不重複諭知）   │                  │
├──┼─────────────┼─────────────┼─────────┤
│ 06 │「臺北地方法院地檢署監管科│(1)「檢察行政處鑑」印文1 枚│96年度偵字第26733 │
│    │」提存單1張（96年12月25日 │  （印章1 個不重複諭知）  │號卷第54頁        │
│    │）                        │(2)「吳炳強」姓名印文1枚   │                  │
│    │                          │  （印章1個不重複諭知）   │                  │
├──┼─────────────┼─────────────┼─────────┤
│ 07 │「臺北地檢署監管科收據」  │(1)「臺灣臺北地方法院地檢署│96年度偵字第26733 │
│    │1張（96年12月25日）       │  印」印文1枚             │號卷第55頁        │
│    │                          │  （印章1個不重複諭知）   │                  │
│    │                          │(2)「吳炳強」姓名印文1枚   │                  │
│    │                          │  （印章1個不重複諭知）   │                  │
└──┴─────────────┴─────────────┴─────────┘
附表三：
┌──┬─────────────┬─────────────┬─────────┐
│編號│應沒收之文件名稱          │應沒收之印章、印文        │    證據頁數      │
├──┼─────────────┼─────────────┼─────────┤
│ 01 │「行政院金融監督管理局備案│「行政院金融監督管理局印」│影本存於97年度偵字│
│    │調查保密由請書」1張       │ 印文1枚                  │第7110號卷第91頁  │
├──┼─────────────┼─────────────┼─────────┤
│ 02 │「臺北地方法院地檢署監管科│「檢察行政處鑑」印文1枚   │影本存於97年度偵字│
│    │」提存單1張（96年12月21日 │（印章1個不重複諭知）     │7110號卷第92頁    │
│    │）                        │                          │                  │
├──┼─────────────┼─────────────┼─────────┤
│ 03 │臺灣臺北地方法院收據1張   │(1)「臺灣臺北地方法院印」  │影本存於97年度偵字│
│    │（96年12月21日）          │   印文1枚                │7110號卷第93頁    │
│    │                          │（印章1個不重複諭知）     │                  │
│    │                          │(2)「陳亮忠」姓名          │                  │
│    │                          │   印文2枚                │                  │
├──┼─────────────┼─────────────┼─────────┤
│ 04 │臺灣臺北地方法院收據1張   │(1)「臺灣臺北地方法院印」印│影本存於97年度偵字│
│    │（96年12月19日）          │  文1枚                   │第7110號卷第94頁  │
│    │                          │（印章1個不重複諭知）     │                  │
│    │                          │(2)「陳亮忠」姓名          │                  │
│    │                          │   印文2枚                │                  │
└──┴─────────────┴─────────────┴─────────┘


司法院資訊處製作；財團法人民間司法改革基金會備份。
